臺灣高等法院民事判決　　　　　　　　 100年度再易字第25號
再審原告　　陳金蘭
再審被告　　林金吉
上列當事人間不當得利等事件，再審原告對於中華民國100年2月
25日本院99年度上易字第1099號確定判決，提起再審之訴，本院
判決如下：
    主      文
再審之訴駁回。
再審訴訟費用由再審原告負擔。
    事實及理由
一、再審原告主張：再審原告於原確定判決前已提出再審被告唆
    使討債公司人員對再審原告及家人恐嚇、噴漆、舉牌之證據
    ，造成再審原告心生畏怖而交付金錢，再審被告就上開違法
    行為自應負損害賠償責任。又原確定判決前已提出證人徐瑞
    珠親筆之證明書，其內容表明再審原告確係遭受再審被告誣
    陷，而證人徐瑞珠到庭證稱：不知系爭本票為何有再審原告
    之背書云云，顯與其上開證明書之內容矛盾，惟原確定判決
    竟未就此部分審酌，即有民事訴訟法第496條第1項第13款發
    見未經斟酌證物之再審事由，爰提起本件再審之訴，其訴之
    聲明為：(一)原審及上訴審之判決均廢棄。(二)再審被告應返還
    再審原告損害賠償金新臺幣48萬元，及自民國90年11月12日
    起至清償日止，按年息百分之五計算之利息。
二、再審被告則未提出任何書狀為聲明或陳述。
三、按民事訴訟法第496條第1項第13款所謂當事人發見未經斟酌
    之證物，係指前訴訟程序事實審之言詞辯論終結前已存在之
    證物，因當事人不知有此，致未經斟酌，現始知之者而言(
    最高法院29年上字第1005號判例意旨參照)。 查再審原告於
    前訴訟程序終結前即已提出其住處門牆遭噴漆之照片及徐瑞
    珠出具之證明書為證，並依序附於第一審卷第 4頁、第12頁
    ，此觀卷附原確定判決之事實及理由欄三第6列至第9列記載
    自明(見本院卷第 6頁)，則上開噴漆照片及徐瑞珠出具之證
    明書顯然係在原確定判決訴訟程序終結前即已存在並經再審
    原告提出之證物，揆諸前開說明，自非屬民事訴訟法第496
    條第 1項第13款所謂發見未經斟酌證物，即不得以之為再審
    理由。從而，再審原告以原確定判決有民事訴訟法第 496條
    第 1項第13款所規定之再審事由而提起本件再審之訴，即屬
    顯無再審理由，爰不經言詞辯論逕以判決駁回。
四、本件事證已臻明確，再審原告其餘主張、陳述及所提證據，
    經本院審酌後，均與本判決之論斷結果不生影響，毋庸逐一
    論述，附此敘明。
五、據上論結，本件再審之訴顯無再審理由，依民事訴訟法第50
    2條第2項、第78條規定，判決如主文。
中    華    民    國   100    年    8     月    15    日
                  民事第十九庭
                      審判長法  官  魏麗娟
                            法  官  李媛媛
                            法  官  吳麗惠
正本係照原本作成。
不得上訴。
中    華    民    國   100    年    8     月    16    日
                            書記官  吳碧玲